臺灣高雄地方法院民事判決　九十一年度簡上字第九十六號
　　上　訴　人　丁○○
　　送達代收人　丙○○
　　法定代理人　甲○○
　　訴訟代理人　乙○○
右當事人間請求給付電話費事件，上訴人對於中華民國九十一年二月七日本院九十年
度岡簡字第三八六號第一審判決提起上訴，本院判決如左：
    主  文
原判決廢棄。
被上訴人在第一審簡易之訴駁回。
第一、二審訴訟費用由被上訴人負擔。
    事  實
甲、上訴人方面：
一、聲明：求為判決如主文所示。
二、陳述：除與原審判決書所載者相同茲予引用外，補稱：
（一）、於民國八十八年身分證遺失，我先生是在我不知情之情況下向被上訴人申辦
        行動電話，申請書非我所簽，指紋亦非我所有。
（二）、被上訴人不遵守申請程序查對資料，也沒有向本人求證，更何況一次就申請
        四支手機，更應慎重，並非所謂夫妻日常生活代理之範圍。
三、證據：援用原審之立證方法，另請求將申請書之指紋送請鑑定。
乙、被上訴人方面：
一、聲明：求為判決駁回上訴，第二審訴訟費用由上訴人負擔。
二、陳述：除與原審判決書所載者相同茲予引用外，補稱：對於系爭申請書非上訴人
    所自簽之事不爭執，對為鑑定結果系爭申請書乃上訴人之配偶鄭振宏之指紋並不
    爭執。惟主張當時上訴人與鄭振宏仍屬夫妻，既係夫妻基於夫妻日常生活代理權
    ，上訴人仍應負責。
三、證據：援用原審之立證方法。
丙、本院依職權命被上訴人提出該公司行動電話業務營業規章一份，並將行動電話申
    請書之指紋送請內政部警政署刑事警察局鑑定?
    理　　由
一、本件被上訴人起訴主張兩造於民國八十九年九月十六日簽訂行動電話業務租用契
    約，約定由被上訴人提供號碼分別為：0000000000、0000000000、0000000000、
    0000000000號行動電話門號，上訴人則按月支付月租費，並按通話對象及時數另
    行給付通話費，惟月租費可抵通話費。詎料，上訴人自八十九年九月起至同年十
    一月止，分別積欠被上訴人月租費、通話費共計十六萬一千三百二十三元迄未清
    償，爰二兩造間行動電話業務租用契約及表見代理關係訴請上訴人如數給付，並
    加計自起訴狀繕本送達翌日起至清償日止，按年息百分之五計算之利息。上訴人
    則以兩造間並未訂立行動電話業務租用契約，係其夫鄭振宏未經其同意擅自申請
    ，鄭振宏所簽從未授權予鄭振宏申請，此項行動電話申請並非日常生活代理範圍
    ，被上訴人受理申請程序有瑕疵，未善盡查證之責任等語資為抗辯。
二、被上訴人主張之事實，業據提出電信費帳單、行動電話業務租用申請書、通知單
    等件為證，核屬相符。然查：、本件系爭四支行動電話之申請書，並非上訴人丁
    ○○所親自申請，而係上訴人之配偶鄭振宏以丁○○知名義所申請，此為被上訴
    人所不爭執，並經本院將該申請書上訴人之指紋送請內政部警政署刑事警察局鑑
    驗之結果，四份申請書之指紋並非上訴人所有，而係鄭振宏所有無訛，此有該局
    九十一年四月十二日鑑驗書一份在卷足憑。是本件系爭行動電話並非上訴人所申
    請，乃可認足。
三、須進一步探究者，仍本件上訴人之配偶鄭振宏，以上訴人之名義代上訴人簽名，
    按指印是否有民法第一千零三條第一項夫妻日常家務互為代理人，而應由上訴人
    負責之情形。經查：
（一）、本件系爭四份申請書上之申請人欄雖有上訴人名義丁○○之簽名與指印，然
        此種情形依卷附被上訴人行動電話業務營業規章第十一條之規定，乃屬丁○
        ○本人申請之情形，而非代理申請之情形，上訴人之夫鄭振宏並未表明係代
        丁○○申請。蓋若係鄭振宏代理丁○○申請，自無由鄭振宏於申請人欄代本
        人簽名並按指印之理：而係應僅填具上訴人名稱，而由鄭振宏表明為代理或
        代辦即足。是本件申請由申請書之形式外觀觀察，已與民法代理須表明有代
        理本人之行為，並為本人代為及代受意思表示之要件不合。被上訴人主張本
        件為日常家務代理，但訴外人鄭振宏卻未表明係代上訴人而為意思表示，而
        係以丁○○本人申請之方式為之，尚與代理有別。
（二）、依前揭被上訴人營業規章第十一條規定，若係本人自然人申請須檢附自然人
        之身分證明文件，若係委託代理人辦理，除須提出本人之證明文件外，該代
        理人並應出示身份證本及已得合法授權之資料或文件供被上訴人公司核對（
        見前揭卷附被上訴人營業規章）。然本件被上訴人始終未能提出有關上訴人
        本人之身份證明文件及上訴人配偶鄭振宏之身份證明文件已得合法授權之資
        料或文件，此為被上訴人所不爭執。從而，被上人就本件之申請，已違反其
        規定之申請審查規章，而無從證明訴外人鄭振宏已得上訴人合法授權，而應
        由上訴人負該契約之法律效果。
（三）、又申請行動電話，基於日常生活工作連絡之需要，尚可認為一般家庭夫妻共
        同生活所需要處理之事項，而屬於日常家務。然申請一支行動電話尚可認為
        係日常家務，一次申請四支行動電話，顯然已逾越夫妻共同生活所必需，而
        不能認為屬於日常家務之範圍，在此部分訴外人鄭振宏雖係上訴人之配偶仍
        無日常家務代理權可言。
四、綜上所述，本件訴外人鄭振宏並非以代理人之方式向被上訴人申請，一次申請四
    支行動電話又非日常共同生活必需非屬日常家務範圍內。被上訴人又違背其自已
    營業規章之規定，而無法證明訴外人係獲有上訴人之授權，自不得特此申請契約
    之效果歸由上訴人負擔。被上人請求上訴人給付積欠之行動電話月租費用，通話
    費及遲延利息為無理由，不應准許。原審判命上訴人給付被上訴人十六萬一千三
    百二十三元及自民國九十一年一月十八日起至清償日止按年息百分之五計算之利
    息，自有未洽。上訴意旨指摘原判決不當，求予廢棄改判，為有理由
五、據上論結，本件上訴為有理由，依民事訴訟法第四百三十六條之一第三項、第四
    百五十條、第七十八條，判決如主文。
中　　　華　　　民　　　國　　九十一　　年　　　六　　　月　  二十一　　日
                              臺灣高雄地方法院民事庭
~B審判長法官
~B法　　　官
~B法　　　官
右為正本係照原本作成。
本判決不得上訴。
中　　　華　　　民　　　國　　九十一　　年　　　六　　　月　　二十一　　日
~B法院書記官　康進福
